{"present": {"1 Singular": {"Affirmative": "aicm\u00edm", "Question": "an aicm\u00edm?", "Negative": "n\u00ed aicm\u00edm"}, "2 Singular": {"Affirmative": "aicm\u00edonn t\u00fa", "Question": "an aicm\u00edonn t\u00fa?", "Negative": "n\u00ed aicm\u00edonn t\u00fa"}, "3 Singular": {"Male": {"Affirmative": "aicm\u00edonn s\u00e9", "Question": "an aicm\u00edonn s\u00e9?", "Negative": "n\u00ed aicm\u00edonn s\u00e9"}, "Female": {"Affirmative": "aicm\u00edonn s\u00ed", "Question": "an aicm\u00edonn s\u00ed?", "Negative": "n\u00ed aicm\u00edonn s\u00ed"}}, "1 Plural": {"Compressed": {"Affirmative": "aicm\u00edmid", "Question": "an aicm\u00edmid?", "Negative": "n\u00ed aicm\u00edmid"}, "Extended": {"Affirmative": "aicm\u00edonn muid", "Question": "an aicm\u00edonn muid?", "Negative": "n\u00ed aicm\u00edonn muid"}}, "2 Plural": {"Affirmative": "aicm\u00edonn sibh", "Question": "an aicm\u00edonn sibh?", "Negative": "n\u00ed aicm\u00edonn sibh"}, "3 Plural": {"Affirmative": "aicm\u00edonn siad", "Question": "an aicm\u00edonn siad?", "Negative": "n\u00ed aicm\u00edonn siad"}, "Passive": {"Affirmative": "aicm\u00edtear", "Question": "an aicm\u00edtear?", "Negative": "n\u00ed aicm\u00edtear"}}, "future": {"1 Singular": {"Affirmative": "aicmeoidh m\u00e9", "Question": "an aicmeoidh m\u00e9?", "Negative": "n\u00ed aicmeoidh m\u00e9"}, "2 Singular": {"Affirmative": "aicmeoidh t\u00fa", "Question": "an aicmeoidh t\u00fa?", "Negative": "n\u00ed aicmeoidh t\u00fa"}, "3 Singular": {"Male": {"Affirmative": "aicmeoidh s\u00e9", "Question": "an aicmeoidh s\u00e9?", "Negative": "n\u00ed aicmeoidh s\u00e9"}, "Female": {"Affirmative": "aicmeoidh s\u00ed", "Question": "an aicmeoidh s\u00ed?", "Negative": "n\u00ed aicmeoidh s\u00ed"}}, "1 Plural": {"Compressed": {"Affirmative": "aicmeoimid", "Question": "an aicmeoimid?", "Negative": "n\u00ed aicmeoimid"}, "Extended": {"Affirmative": "aicmeoidh muid", "Question": "an aicmeoidh muid?", "Negative": "n\u00ed aicmeoidh muid"}}, "2 Plural": {"Affirmative": "aicmeoidh sibh", "Question": "an aicmeoidh sibh?", "Negative": "n\u00ed aicmeoidh sibh"}, "3 Plural": {"Affirmative": "aicmeoidh siad", "Question": "an aicmeoidh siad?", "Negative": "n\u00ed aicmeoidh siad"}, "Passive": {"Affirmative": "aicmeofar", "Question": "an aicmeofar?", "Negative": "n\u00ed aicmeofar"}}, "past": {"1 Singular": {"Affirmative": "d'aicmigh m\u00e9", "Question": "ar aicmigh m\u00e9?", "Negative": "n\u00edor aicmigh m\u00e9"}, "2 Singular": {"Affirmative": "d'aicmigh t\u00fa", "Question": "ar aicmigh t\u00fa?", "Negative": "n\u00edor aicmigh t\u00fa"}, "3 Singular": {"Male": {"Affirmative": "d'aicmigh s\u00e9", "Question": "ar aicmigh s\u00e9?", "Negative": "n\u00edor aicmigh s\u00e9"}, "Female": {"Affirmative": "d'aicmigh s\u00ed", "Question": "ar aicmigh s\u00ed?", "Negative": "n\u00edor aicmigh s\u00ed"}}, "1 Plural": {"Compressed": {"Affirmative": "d'aicm\u00edomar", "Question": "ar aicm\u00edomar?", "Negative": "n\u00edor aicm\u00edomar"}, "Extended": {"Affirmative": "d'aicmigh muid", "Question": "ar aicmigh muid?", "Negative": "n\u00edor aicmigh muid"}}, "2 Plural": {"Affirmative": "d'aicmigh sibh", "Question": "ar aicmigh sibh?", "Negative": "n\u00edor aicmigh sibh"}, "3 Plural": {"Compressed": {"Affirmative": "d'aicmigh siad", "Question": "ar aicmigh siad?", "Negative": "n\u00edor aicmigh siad"}, "Extended": {"Affirmative": "d'aicm\u00edodar", "Question": "ar aicm\u00edodar?", "Negative": "n\u00edor aicm\u00edodar"}}, "Passive": {"Affirmative": "aicm\u00edodh", "Question": "ar aicm\u00edodh?", "Negative": "n\u00edor aicm\u00edodh"}}, "condi": {"1 Singular": {"Affirmative": "d'aicmeoinn", "Question": "an aicmeoinn?", "Negative": "n\u00ed aicmeoinn"}, "2 Singular": {"Affirmative": "d'aicmeof\u00e1", "Question": "an aicmeof\u00e1?", "Negative": "n\u00ed aicmeof\u00e1"}, "3 Singular": {"Male": {"Affirmative": "d'aicmeodh s\u00e9", "Question": "an aicmeodh s\u00e9?", "Negative": "n\u00ed aicmeodh s\u00e9"}, "Female": {"Affirmative": "d'aicmeodh s\u00ed", "Question": "an aicmeodh s\u00ed?", "Negative": "n\u00ed aicmeodh s\u00ed"}}, "1 Plural": {"Compressed": {"Affirmative": "d'aicmeoimis", "Question": "an aicmeoimis?", "Negative": "n\u00ed aicmeoimis"}, "Extended": {"Affirmative": "d'aicmeodh muid", "Question": "an aicmeodh muid?", "Negative": "n\u00ed aicmeodh muid"}}, "2 Plural": {"Affirmative": "d'aicmeodh sibh", "Question": "an aicmeodh sibh?", "Negative": "n\u00ed aicmeodh sibh"}, "3 Plural": {"Compressed": {"Affirmative": "d'aicmeoid\u00eds", "Question": "an aicmeoid\u00eds?", "Negative": "n\u00ed aicmeoid\u00eds"}, "Extended": {"Affirmative": "d'aicmeodh siad", "Question": "an aicmeodh siad?", "Negative": "n\u00ed aicmeodh siad"}}, "Passive": {"Affirmative": "d'aicmeofa\u00ed", "Question": "an aicmeofa\u00ed?", "Negative": "n\u00ed aicmeofa\u00ed"}}, "imper": {"1 Singular": {"Affirmative": "aicm\u00edm!", "Negative": "n\u00e1 haicm\u00edm!"}, "2 Singular": {"Affirmative": "aicmigh!", "Negative": "n\u00e1 haicmigh!"}, "3 Singular": {"Male": {"Affirmative": "aicm\u00edodh s\u00e9!", "Negative": "n\u00e1 haicm\u00edodh s\u00e9!"}, "Female": {"Affirmative": "aicm\u00edodh s\u00ed!", "Negative": "n\u00e1 haicm\u00edodh s\u00ed!"}}, "1 Plural": {"Compressed": {"Affirmative": "aicm\u00edmis!", "Negative": "n\u00e1 haicm\u00edmis!"}, "Extended": {"Affirmative": "aicm\u00edodh muid!", "Negative": "n\u00e1 haicm\u00edodh muid!"}}, "2 Plural": {"Affirmative": "aicm\u00edg\u00ed!", "Negative": "n\u00e1 haicm\u00edg\u00ed!"}, "3 Plural": {"Compressed": {"Affirmative": "aicm\u00edd\u00eds!", "Negative": "n\u00e1 haicm\u00edd\u00eds!"}, "Extended": {"Affirmative": "aicm\u00edodh siad!", "Negative": "n\u00e1 haicm\u00edodh siad!"}}, "Passive": {"Affirmative": "aicm\u00edtear!", "Negative": "n\u00e1 haicm\u00edtear!"}}, "pastConti": {"1 Singular": {"Affirmative": "d'aicm\u00ednn", "Question": "an aicm\u00ednn?", "Negative": "n\u00ed aicm\u00ednn"}, "2 Singular": {"Affirmative": "d'aicm\u00edte\u00e1", "Question": "an aicm\u00edte\u00e1?", "Negative": "n\u00ed aicm\u00edte\u00e1"}, "3 Singular": {"Male": {"Affirmative": "d'aicm\u00edodh s\u00e9", "Question": "an aicm\u00edodh s\u00e9?", "Negative": "n\u00ed aicm\u00edodh s\u00e9"}, "Female": {"Affirmative": "d'aicm\u00edodh s\u00ed", "Question": "an aicm\u00edodh s\u00ed?", "Negative": "n\u00ed aicm\u00edodh s\u00ed"}}, "1 Plural": {"Compressed": {"Affirmative": "d'aicm\u00edmis", "Question": "an aicm\u00edmis?", "Negative": "n\u00ed aicm\u00edmis"}, "Extended": {"Affirmative": "d'aicm\u00edodh muid", "Question": "an aicm\u00edodh muid?", "Negative": "n\u00ed aicm\u00edodh muid"}}, "2 Plural": {"Affirmative": "d'aicm\u00edodh sibh", "Question": "an aicm\u00edodh sibh?", "Negative": "n\u00ed aicm\u00edodh sibh"}, "3 Plural": {"Compressed": {"Affirmative": "d'aicm\u00edd\u00eds", "Question": "an aicm\u00edd\u00eds?", "Negative": "n\u00ed aicm\u00edd\u00eds"}, "Extended": {"Affirmative": "d'aicm\u00edodh siad", "Question": "an aicm\u00edodh siad?", "Negative": "n\u00ed aicm\u00edodh siad"}}, "Passive": {"Affirmative": "d'aicm\u00edt\u00ed", "Question": "an aicm\u00edt\u00ed?", "Negative": "n\u00ed aicm\u00edt\u00ed"}}, "subj": {"1 Singular": {"Affirmative": "go n-aicm\u00ed m\u00e9", "Negative": "n\u00e1r aicm\u00ed m\u00e9"}, "2 Singular": {"Affirmative": "go n-aicm\u00ed t\u00fa", "Negative": "n\u00e1r aicm\u00ed t\u00fa"}, "3 Singular": {"Male": {"Affirmative": "go n-aicm\u00ed s\u00e9", "Negative": "n\u00e1r aicm\u00ed s\u00e9"}, "Female": {"Affirmative": "go n-aicm\u00ed s\u00ed", "Negative": "n\u00e1r aicm\u00ed s\u00ed"}}, "1 Plural": {"Compressed": {"Affirmative": "go n-aicm\u00edmid", "Negative": "n\u00e1r aicm\u00edmid"}, "Extended": {"Affirmative": "go n-aicm\u00ed muid", "Negative": "n\u00e1r aicm\u00ed muid"}}, "2 Plural": {"Affirmative": "go n-aicm\u00ed sibh", "Negative": "n\u00e1r aicm\u00ed sibh"}, "3 Plural": {"Affirmative": "go n-aicm\u00ed siad", "Negative": "n\u00e1r aicm\u00ed siad"}, "Passive": {"Affirmative": "go n-aicm\u00edtear", "Negative": "n\u00e1r aicm\u00edtear"}}, "verbal noun": "aicmi\u00fa", "verbal adjective": "aicmithe"}